【裁判字號】    95,訴,2054
【裁判日期】    951229
【裁判案由】    毒品危害防制條例
【裁判全文】
臺灣桃園地方法院宣示判決筆錄          95年度訴字第2054號
公  訴  人  臺灣桃園地方法院檢察署檢察官
被      告  甲○○
指定辯護人  本院公設辯護人乙○○
上列被告因違反毒品危害防制條例案件，經檢察官提起公訴（95
年度毒偵字第3333號），由本院合議庭裁定由受命法官獨任進行
簡式審判程序後，經檢察官聲請依協商程序判決，本院於中華民
國95年12月29日下午5 時，在本院刑事第2 法庭宣示判決，出席
職員如下：
法官起立朗讀判決主文、犯罪事實要旨、處罰條文、附記事項，
及告以上訴限制、期間並提出上訴狀之法院，且諭知記載其內容
：
一、主文：
    甲○○施用第一級毒品，處有期徒刑玖月，扣案第一級毒品
    海洛因驗餘淨重零點伍肆公克沒收銷燬之，扣案空包裝袋壹
    只（重零點參貳公克）及注射針筒參支，均沒收；又施用第
    二級毒品，處有期徒刑肆月，扣案玻璃球吸食器貳組沒收。
    應執行有期徒刑壹拾壹月，扣案第一級毒品海洛因驗餘淨重
    零點伍肆公克沒收銷燬之，扣案空包裝袋壹只（重零點參貳
    公克）、注射針筒參支及玻璃球吸食器貳組，均沒收。
二、犯罪事實要旨：
    甲○○前因施用毒品案件，經裁定送觀察、勒戒後，認有繼
    續施用毒品傾向，經裁定令入戒治處所施以強制戒治1 年，
    嗣於民國92年4 月11日停止戒治出所，迄92年12月5 日戒治
    期滿，未經撤銷停止戒治，視為強制戒治處分已執行完畢，
    並經臺灣桃園地方法院檢察署檢察官於92年12月17日以92年
    度戒毒偵字第274 號為不起訴處分確定；復因施用第1 、2
    級毒品案件，經檢察官起訴後，經本院於94年12月26日以
    94年度訴字第1145號判決判處應執行有期徒刑10月（其中施
    用第1 級毒品部分判處有期徒刑8 月，施用第2 級毒品部分
    判處有期徒刑3 月），於95年1 月23日確定（尚未執行完畢
    ，不構成累犯）。詎甲○○並未戒絕毒癮，竟基於施用第1
    級毒品海洛因（下稱海洛因）之犯意，於95年6 月17日採尿
    時起回溯26小時期間內之為警查獲前某刻，在臺灣地區境內
    某不詳處所，以將海洛因摻水置入注射針筒內施打至其體內
    之方式，施用海洛因1 次；其另基於施用第2 級毒品甲基安
    非他命（下稱甲基安非他命）之犯意，於95年6 月17日採尿
    時起回溯96小時期間內之為警查獲前某刻，在臺灣地區境內
    某不詳處所，以將甲基安非他命置入玻璃球吸食器內燃燒吸
    食其煙之方式，施用甲基安非他命1 次。嗣為警於95年6 月
    17日中午12時10分許，在桃園八德市○○街32巷60之1 號內
    查獲，並扣得甲○○所有供其施用毒品使用之海洛因1 包（
    驗餘淨重0.54公克，空包裝重0.32公克）、注射針筒3 支及
    玻璃球吸食器2組等物，而悉上情。
三、處罰條文：
    毒品危害防制條例第10條第1 項、第18條第1 項前段，修正
    後刑法第2 條第1 項前段、修正前刑法第11條、第51條第5
    款、第38條第1 項第2 款。
四、附記事項：
    扣案海洛因驗餘淨重0.54公克，屬違禁物，業經鑑驗確認無
    誤，此有法務部調查局鑑定通知書1 紙在卷可佐，故應依毒
    品危害防制條例第18條第1 項前段規定沒收銷燬之。另扣案
    用以包裝上開海洛因之空包裝袋1 只（重0.32公克），為被
    告所有用以包裹裝放上開海洛因，便於攜帶吸食使用之物，
    而扣案注射針筒3 支，為被告所有供其施用海洛因使用之物
    、扣案玻璃球吸食器2 組，為被告所有供其施用甲基安非他
    命使用之物，此據被告於本院審理中供陳在卷，故均屬被告
    所有供犯罪使用之物，應依修正前刑法第38條第1 項第2 款
    規定併予宣告沒收之。
五、按被告以外之人於審判外之言詞或書面陳述，除法律有規定
    者外，不得作為證據。前項規定，於法院以簡式審判程序或
    簡易判決處刑者，不適用之，刑事訴訟法第159 條定有明文
    。查本案被告所犯毒品危害防制條例案件，經檢察官提起公
    訴，被告於準備程序中就被訴事實為有罪之陳述，經法官告
    知簡式審判程序之旨，並聽取公訴人、被告之意見後，合議
    庭裁定由受命法官獨任進行簡式審判程序，且無刑事訴訟法
    第159 條第1 項規定之適用，併此敘明。
六、協商判決除有刑事訴訟法第455 條之4 第1 項第1 款於本訊
    問程序終結前，被告撤銷協商合意或檢察官撤回協商聲請者
    ；第2 款被告協商之意思非出於自由意志者；第4 款被告所
    犯之罪非第455 條之2 第1 項所定得以協商判決者；第6 款
    被告有其他較重之裁判上一罪之犯罪事實者；第7 款法院認
    應諭知免刑或免訴、不受理者情形之一，及違反同條第2 項
    「法院應於協商合意範圍內為判決；法院為協商判決所科之
    刑，以宣告緩刑或2 年以下有期徒刑、拘役或罰金為限」之
    規定者外，不得上訴。
七、本件如符合上述得上訴之情形，得自收受判決送達之日起10
    日內，向本院提出上訴書狀，上訴於第2 審法院。
中    華    民    國    95    年    12    月    29    日
                    刑事第九庭  法  官  胡芷瑜
上正本證明與原本無異。
                                書記官  李珈慧
中    華    民    國    95    年    12    月    29    日
附錄本案論罪科刑法條：
毒品危害防制條例第10條
施用第一級毒品者，處6 月以上5 年以下有期徒刑。
施用第二級毒品者，處3年以下有期徒刑。


司法院資訊處製作；財團法人民間司法改革基金會備份。
